# 请教陈版主，关于预提费用的处理

提问人：lardqiu 时间：2023-07-04 10:35:
请教陈版主，某公司由于城市基础建设需要，需要在一些居民楼安装摄像头，摄像头的取电需要用到部分居民的电，电每天产生的费用可计算出来，居民也知晓此事，但由于需要居民提供正规发票，某公司才可以支付电费，居民觉得麻烦，加上电费金额算到每户时金额不大，所以申请支付电费的居民寥寥无几。由于数量较大，如果按实际支付计算费用，存在明显低估费用的风险，若按全额估计，也会产生长期的，大额的应付账款，目前公司内部的建议是，先全额预提，等过了债务追索期限，再转为营业外收入，这样是否可行？

回答人：chenyiwei
该做法在实务中也可以接受，但需要关注的是如何界定“过了债务追索期限”（会计术语称为“现时义务已经解除”）。对此需要考虑历史经验和同行业经验，并注意获取律师出具的法律专业意见。